臺灣屏東地方法院刑事判決
111年度交簡上字第62號
上  訴  人  臺灣屏東地方檢察署檢察官
上  訴  人  
即  被  告  方郁婷


上列上訴人因被告過失傷害案件，不服本院簡易庭111年度交簡
字第626號第一審刑事簡易判決（聲請簡易判決處刑案號：臺灣
屏東地方檢察署111年度偵字第3628號），提起上訴，本院管轄
之第二審合議庭於民國111年10月7日辯論終結，判決如下：
    主  文
原判決關於宣告刑部分撤銷。
方郁婷犯過失傷害罪，處有期徒刑參月，如易科罰金，以新臺幣
壹仟元折算壹日。緩刑貳年。
    事實及理由
壹、程序
一、檢察官及被告方郁婷均僅就原判決量刑之部分提起上訴（交
    簡上字卷第47頁至第48頁），故依刑事訴訟法第348條第3項
    規定，本案審理範圍僅限於原判決關於量刑部分。
二、本判決後述所引用被告以外之人於審判外作成之供述證據，
    檢察官、被告均同意有證據能力（交簡上字卷第49頁），經
    本院審酌該等陳述作成時之情況正常，核無違法取證或顯不
    可信之瑕疵，且與本案待證事實具有關連性，依刑事訴訟法
    第159條之5第1項規定，故認為適當作為證據。至於非供述
    證據亦查無違反法定程序取得之情形，依同法第158條之4規
    定反面解釋，同樣具有證據能力。
貳、實體
一、本件據以審查量刑妥適與否之犯罪事實、罪名以及刑之減輕
    事由：
（一）犯罪事實：被告於110年9月30日14時5分許，駕駛車牌號碼0
      000-00號自用小客車，沿屏東縣屏東市中正路由南往北方
      向行駛於行經設有行車管制號誌之中正路與廣東路交岔路
      口時，應注意駕駛汽車行經設有行車管制號誌之交岔路口
      ，應遵守號誌之指示行駛，而當時天候晴、日間自然光線
      、路面柏油乾燥無缺陷、視距良好，並無不能注意情事，竟
      疏未注意其行向之行車管制號誌為紅燈，仍闖紅燈駛入上
      開交岔路口，適有告訴人王涵薇、鄧楚楚2人分別騎乘車牌
      號碼000-0000、MSP-5509號普通重型機車，沿廣東路（號
      誌為綠燈）由東往西方向駛入上路口，因而遭闖紅燈之被
      告所駕車輛撞上後人車倒地，分別使王涵薇受有左腰鈍挫
      傷疼痛合併左第2、3腰椎橫突線狀骨折及外傷性顯微性血
      尿、左手肘擦傷等傷害；使鄧楚楚受有左足踝挫擦傷瘀腫
      、左掌腕鈍扭傷等傷害。
（二）罪名：刑法第284條前段之過失傷害罪。
（三）被告以一過失駕車行為同時致告訴人2人受傷，為同種想
      像競合犯，依刑法第55條規定從一重過失傷害罪處斷。
（四）被告於發生本件車禍事故後，在具有偵查犯罪權限之機關
      發覺其為肇事者前，於警方前往現場處理時，當場承認為
      肇事人，並願接受裁判，有屏東縣政府警察局道路交通事
      故肇事人自首情形紀錄表1份在卷可查（警卷第22頁），
      已符合自首之要件。本院考量其勇於面對司法，可徵悔悟
      之心，爰依刑法第62條前段規定，減輕其刑。
二、上訴意旨略以：
（一）檢察官上訴部分：因本案之過失責任全在被告，且被告過
      失造成告訴人2人受傷，亦未為適當賠償，原審量處有期
      徒刑4月，不無過輕，故請求將原判決撤銷，更為適當之
      判決。　　　
（二）被告上訴部分：其已經與告訴人2人達成和解，請求從輕
      量刑。　　　
三、本院對於上訴之說明：
（一）原審認被告所涉之過失傷害犯行，因罪證明確而予以論罪
      科刑，固非無見。惟被告於111年8月18日即本院審理中，
      已與告訴人2人達成和解並事後履行完畢，而賠償告訴人
      之損害，經被告自承無訛（交簡上字卷第49頁、第55頁）
      ，並提出屏東縣屏東市調解委員會111民調字第277號調解
      書附卷可稽（交簡上字卷第63頁），堪以認定。原審對此
      情未及審酌，以致於量刑過重，尚有未洽。檢察官以被告
      未與告訴人達成和解云云，提起上訴，請求撤銷改判，與
      本院審理現狀不符，為無理由。但因被告上訴為有理由，
      故仍應由本院撤銷改判。
（二）爰審酌：被告駕駛自小客車，行駛至設有行車管制號誌之
      交岔路口，竟違反行車管制號誌闖紅燈，致生本件車禍，
      造成告訴人分別受有左腰鈍挫傷疼痛合併左第2、3腰椎橫
      突線狀骨折及外傷性顯微性血尿、左手肘擦傷等傷害，及
      受有左足踝挫擦傷瘀腫、左掌腕鈍扭傷等傷害，所為誠屬
      不該。惟念被告前僅有96年間犯詐欺罪之前案紀錄，別無
      其他犯罪紀錄，此有臺灣高等法院被告前案紀錄表附卷可
      佐（交簡上字卷第27頁至第28頁），素行尚可，且本案為
      一時失慮而過失犯罪，於犯後第一時間就坦承認錯，並在
      本院審理中與告訴人2人均達成和解並填補所受之損害，
      態度良好。並考量被告自述職業為自由業，月收入約為新
      臺幣2、3萬元左右，教育程度僅為國小畢業，已婚有3位
      已成年子女，沒有要扶養的對象（交簡上字卷第55頁）等
      一切情狀，量處如主文所示之刑，並依其資力、職業及社
      會地位等節，諭知易科罰金之折算標準。
（三）被告前於96年間，因詐欺案件，經臺灣高等法院以96年度
      上訴字第2018號判決判處有期徒刑1年，減為有期徒刑6月
      確定，於97年間易科罰金執行完畢後，迄今無其他犯罪紀
      錄，5年以內未曾因故意犯罪受有期徒刑以上刑之宣告，
      此有臺灣高等法院被告前案紀錄表附卷可佐（交簡上字卷
      第27頁至第28頁）。本次因一時失慮，致罹刑典，事後已
      知坦認犯行，足徵悔意，信經此刑之宣告後，應知警惕而
      無再次犯罪之虞，本院認以暫不執行其刑為當，爰依刑法
      第74條第1項第2款規定，併予宣告緩刑如主文所示期間，
      以啟自新。
四、應依刑事訴訟法第455條之1第1、3項、第369條第1項前段、
    第364條、第299條第1項前段，判決如主文。
本案經檢察官蔡榮龍聲請以簡易判決處刑及上訴，檢察官廖期弘
到庭執行職務。
中　　華　　民　　國　　111 　年　　10　　月　　28　　日
                  刑事第六庭    審判長法  官  李宗濡
　　　　　　　　　                    法  官  李松諺
                                      法  官  楊孟穎
以上正本證明與原本無異。
不得上訴。　　　　　　　　　　　　　　　　　　 
中　　華　　民　　國　　111 　年　　11　　月　　1 　　日
　　　　　　　　　　　　　　　　　　  書記官  魏慧夷
附錄本判決論罪科刑法條：　　　　　　　　　　　　　　　　中華民國刑法第284條
因過失傷害人者，處1年以下有期徒刑、拘役或10萬元以下罰金
；致重傷者，處3年以下有期徒刑、拘役或30萬元以下罰金。